---
title: "R Notebook"
output: html_notebook
---

Hausaufgabe
• Erstellen Sie eine Analyse, bei der nicht die Bücher, sondern die
Autoren in den Transaktionen enthalten sind

• Fällt Ihnen etwas in der Datenqualität auf?
• Wie könnte man das mit regulären Ausdrücken beheben?
• Wie kann man nun noch sicherstellen, dass nur die Autoren
weiterempfohlen werden, deren Bücher man auch (mehrheitlich)
gut fand?

• Welche anderen Features wären sinnvoll?

:::::::::::::::::::::::::::::::::::::

Wir laden erstmal alle Libraries, die wir mutmaßlich brauchen

```{r}
library(tidyverse)
library(arules)
library(arulesViz)
library(stringr)
```

```{r}
all <- read_csv("all.csv")
```


```{r}
head(all,20)
```


Bevor wir die apriori-Analyse machen, schauen wir uns erstmal etwas die Daten der Autoren an. Wir betrachten, wie viele Bewertungen es pro Autor gibt.

```{r}
(authors <- all %>%
  select(`Book-Author`) %>%
  group_by(`Book-Author`)%>%
  mutate(count = n()) %>%
  unique() %>%
  arrange(desc(count)))
```



Ein Problem, das uns hier auffällt: Autoren werden teilweise normal und teilweise in Versalien geschrieben: John Grisham vs. JOHN GRISHAM.

Wir nehmen das zum Anlass, uns einzelne Autoren mal genauer anzusehen. Mich interessiert, ob es zum Beispiel auch Schreibweisen wie J. Grisham im Datensatz gibt.

Mit dem Filter-Befehl alleine können wir hier wenig anfangen.

```{r}
authors %>%
  filter(`Book-Author` == "Grisham")
```

Stattdessen nutzen wir grepl. 

```{r}
authors %>% 
  filter(grepl("Grisham|GRISHAM", `Book-Author`))
```
Am Beispiel von Grisham ist das jetzt erstmal unproblematisch, da gibt es nur diesen beiden Schreibweisen. Ich habe aber eine andere Autorin im Kopf, bei der das ganze ziemlich sicher komplizierter ist:

```{r}
authors %>% 
  filter(grepl("Rowling|ROWLING", `Book-Author`))
```

J.K. Rowling zeigt uns wunderbar das Panorama der Probleme, die wir beim Säubern der Namen haben.

Andere Autoren mit gleichem Nachnamen -> wir können auf keinen FAll einfach die Vornamen wegschneiden. 
Versalienschreibweise  --> können wir evtl. beheben, in dem wir alles oder nichts in Versalien schreiben
Abgekürtze vs. ausgeschrieben Vornamen -> schwer zu beheben    
Leerzeichen in den Abkürzungen -> können wir evtl. korrigieren

/// Data-Cleaning : Wir fangen damit an, alle Buchstaben der Autorennamen großzuschreiben. Aus den verschiedenen Lösungen bei stackoverflow musste ich ein paar Dinge kombinieren, weil die einzelnen Lösungen bei mir nicht funktioniert haben. Am Ende hat sich für mich die Kombination aus sapply und str_to_upper bewährt. Das machen wir jetzt mal

```{r}
all$`Book-Author` <- sapply(all$`Book-Author`, str_to_upper)
head(all, 20)
```

Das gleiche mache ich nochmal für meinen Testdatensatz mit den Authors
```{r}
authors$`Book-Author` <- sapply(authors$`Book-Author`, str_to_upper)
head(authors, 20)
```

```{r}
authors %>% 
  filter(grepl("Rowling|ROWLING", `Book-Author`)) %>%
  unique()
```

Meine Hauptsorge sind hier die Fälle, bei denen die abgekürzten Doppelvornamen mit Leerzeichen geschrieben sind. 

Wir suchen jetzt erstmal nach Abkürzungen, bei denen auf ein abgekürzten Buchstaben ein Punkt und danach ein String mit einem Nachnamen folgt, um überhaupt eine Idee davon zu bekommen, wie viele dieser Fälle wir im Datensatz haben.

Ganz billig geht das, in dem wir einfach nach Sonderzeichen im Datensatz suchen, das förder aber auch Apostrophe etc. zu Tage

```{r}
authors %>% 
  filter(grepl("[[:punct:]]", `Book-Author`)) # eine sehr billige Variante, die nach Sonderzeichen sucht. Das fördert aber auch Apostrophe zu Tage
```

```{r}
authors %>%
  filter(grepl("(\\.)", `Book-Author`)) # schon besser, das sucht direkt nach Punkten. 17.727 solcher Einträge haben wir im Datensatz
```

Wir wollen es aber noch genauer. Uns interessieren die Fälle, in denen zwei oder mehr abgekürzte Buchstbaen wie in C. S. Lewis vorkommen, die mit Leerzeichen getrennt sind. 

```{r}
authors %>%
  filter(grepl("(\\.) [A-Z](\\.) ", `Book-Author`)) # sucht nach: Punkt Leerzeichen Großbuchstabe Punkt Leerzeichen
```

Das sucht zwar schon nach dem, was wir wollen. Aber es ist schwierig, das später zu korrigieren, da das Muster sehr speziell ist. Besser ist es, mit lookbehind (?<=SUCHBEGRIFF) und einem negativen lookahead-Befehl (?!SUCHBEGRIFF) nach einem Leerzeichen (RegEx dafür: \\s) zu suchen.

Was suchen wir genau? Wir suchen Leerzeichen, vor denen ein Punkt und ein Buchstabe stehen und nach denen KEIN String mit mindestens 2 Buchstaben kommt. Bei J. K. Rowling betrifft das das Leerzeichen zwischen J. und K, aber nicht das Leerzeichen vor Rowling. 

```{r}
authors %>%
  filter(grepl("(?<=(\\.))\\s(?![a-zA-Z]{2,})", `Book-Author`, perl=TRUE)) %>%
  unique()
```

Das sind jetzt nocht 2.180 Fälle, etwas mehr als die oben. 

Das spezifizieren wir jetzt und definieren noch eine Alternative: Er soll als negativen Lookahead auch Sachen ausschließen, bei denen ein Buchstabe gefolgt von einem Apostroph kommt, denn dadurch werden wir die Iren und Franzosen (O'Donald) los. 

```{r}
authors %>%
  filter(grepl("(?<=[a-zA-Z]{1}(\\.))\\s(?![a-zA-Z]{2,})", `Book-Author`, perl=TRUE)) %>%
  filter(grepl("(?<=[a-zA-Z](\\.))\\s(?![a-zA-Z](\\'))", `Book-Author`, perl=TRUE))
``` 

Das sieht im großen und ganzen gut aus, allerdings gibt es nach wie vor Namen wie "CHRISTOPHER M. BYRON" im Datensatz. Da beiße ich mir etwas die Zähne aus, mir ist nicht klar, warum ich die nicht wegkriege. Das ist mir jetzt aber trotzdem egal, wir arbeiten mit deem was wir haben. 

Wir bringen die zwei FIlter-Befehle jetzt in einer Anweisung unter
```{r}
authors %>%
  filter(grepl("(?<=[a-zA-Z](\\.))\\s(?![a-zA-Z]{2,}|[a-zA-Z](\\'))", `Book-Author`, perl=TRUE))
```

Damit machen wir jetzt eigentlich einen gsub, der scheitert aber an einem "input stirng 1 is invalid UTF-8"-Fehler.
```{r}
#all%>%
  #mutate(Author_name=gsub("(?<=[a-zA-Z](\\.))(\\s)(?![a-zA-Z]{2,}|[a-zA-Z](\\'))"," ", `Book-Author`, perl = TRUE))
```

Deswegen machen wir jetzt normal weiter. 

```{r message=FALSE}
i <- split(all$`Book-Author`,all$`User-ID`) # erstelle eine Liste aus Nutzer und Büchern. in der für jeden Nutzer die gelesenen Bücher drin sind
txn <- as(i, "transactions") # die Liste wird in die Transaction-Datei konvertiert
basket_rules <- apriori(txn, parameter = list(sup = 0.005, conf = 0.005, minlen=2, target="rules"))
```

```{r}
myRules_Direct <- as(basket_rules, "data.frame")
basket_rules_hi <- head(basket_rules, by ="lift",100)
head(myRules_Direct, 20)
```


```{r}
plot(basket_rules_hi, method="graph", main="Authors")
```


```{r}
plot(basket_rules_hi, method="graph", main="Authors", engine="interactive")
```
